臺灣臺南地方法院刑事判決　　　　　　　　　　　　　九十一年度訴字第九三號
　　公　訴　人　臺灣台南地方法院檢察署檢察官
　　被　　　告　乙○○
右列被告因搶奪案件，經檢察官提起公訴（九十一年度偵字第八二八七號），本院判
決如左：
    主  文
乙○○意圖為自己不法之所有，而搶奪他人之動產，累犯，處有期徒刑捌月。
    事  實
一、乙○○有多項竊盜、強盜等前科，於民國（下同）八十五、六年間，分別因竊盜
    案為台灣高雄地方法院判處有期徒刑各十月及一年確定，於八十七年十月八日假
    釋保護管束並縮刑期滿執行完畢，仍不知悔改。復意圖為自己不法之所有，於九
    十一年七月十八日晚上八時四十分許，騎乘其妻許淑梅所有車號ＹＷＺ─四六０
    號機車，途經臺南市○○街○段十二號甲○○所經營之「大內高手魷魚羹」店，
    見甲○○一人在店內遂認有機可乘，藉詞詢問甲○○是否仍在營業，甲○○回答
    已經打烊並轉身進入店內，乙○○隨即自後進入店內，見甲○○正欲將隨身攜帶
    之皮包放在店內桌上趁其不備之際迅速將甲○○手上黑色皮包一只搶走後（皮包
    內有手機一支、現金新臺幣八千八百十元），騎上機車逃逸，適甲○○丈夫吳家
    成目睹此一情形，趕緊騎乘機車追趕，一路追到忠義路二段為巡邏警員當場逮捕
    。
二、案經臺南市警察局第二分局報請臺灣臺南地方檢察署檢察官偵查起訴。
    理  由
一、訊據被告對於右揭未經被害人甲○○同意將甲○○皮包取走之事實並不否認，惟
    矢口否認有搶奪之犯行，辯稱：「我是向被害人買東西，我看到她的黑色皮包放
    在桌上，她在拿東西，二人相距有幾步的距離，拿了黑色皮包就走，是竊盜，不
    是搶奪」云云。
二、經查：本件被害人於九十一年七月十八日警訊中供稱：「他（指被告）就很強勢
    的搶走我手裏的黑色皮包」等語，明確指訴被告係自其手中搶奪皮包。次查：被
    害人之夫吳家成於九十一年八月十二日警訊中供稱：「我剛好看見我妻子甲○○
    背著黑色皮包往店內走進去，後有一歹徒（指被告）尾隨在後，乘我妻子未注意
    之際迅速搶走我妻子皮包，當時的情形是我妻子把其所有黑色皮包一只從手背著
    皮包要拿下來還來不及放到桌上，在手中被歹徒從後面硬強行搶奪後就騎機車逃
    逸」等語及參酌被告於本院審理中供稱：「當時她丈夫（指吳家成）已經進入」
    等語，足認被害人甲○○之夫吳家成於被告搶奪被害人皮包時確實在現場目擊，
    及被告確由被害人心中搶奪皮包，而非竊取皮包。此外復有贓物領據一紙在卷足
    稽，本件事證已臻明確，被告搶奪犯行堪以認定。
二、核被告意圖為自己不法之所有，搶奪他人之動產，所為係犯刑法第三百二十五條
    第一項之搶奪罪。又被告於八十五、六年間，分別因竊盜案為台灣高雄地方法院
    判處有期徒刑十月及一年確定，於八十七年十月八日假釋保護管束並縮刑期滿執
    行完畢，有台灣台南地方法院檢察署刑案資料查註紀錄表在卷可按，其於五年之
    內再犯本件有期徒刑以上之罪，為累犯，應依法加重其刑。爰審酌被告有多次竊
    盜及強盜犯行，不思進取，為一己之私利，恣意搶奪他人財物，對社會治安及被
    害人身心所生之危害非輕，且犯罪後仍矯言掩飾犯行難認其已經悔悟等一切情狀
    ，量處如主文所示之刑，以資懲儆。
據上論斷，應依刑事訴訟法第二百九十九條第一項前段，刑法第三百二十五條第一項
、第四十七條，判決如主文。
中    華    民    國      九十一    年     十二       月      三十      日
                              臺灣臺南地方法院刑事第五庭
                                        法  官  蔡  直  青
右正本證明與原本無異。
如不服本判決，應於判決送達後十日內向本院提出上訴狀( 應附繕本 )。
                                        書記官  沈  建  杉
中    華    民    國      九十一    年     十二       月     三十一     日
附錄本案論罪科刑法條全文：
刑法第三百二十五條第一項：意圖為自己或第三人不法之所有，而搶奪他人之動產者
                          ，處六月以上、五年以下有期徒刑。
